臺灣高雄地方法院民事裁定　　　　　　　96年度財管字第32號
聲　請　人　京城商業銀行股份有限公司
法定代理人　甲○○
被繼承人　　戊○○
上聲請人聲請選任被繼承人戊○○之遺產管理人事件，本院裁定
如下：
    主  文
選任陳雅娟律師為被繼承人戊○○（男性，民國○○年○ 月○○日生
，身分證統一編號：Ｚ000000000號）之遺產管理人。
程序費用新台幣壹仟元由被繼承人戊○○之遺產負擔。
    理  由
一、按繼承開始時，繼承人之有無不明者，由親屬會議於1 個月
    內選定遺產管理人，並將繼承開始及選定遺產管理人之事由
    ，向法院報明；無親屬會議或親屬會議未於前條所定期限內
    選定遺產管理人者，利害關係人或檢察官，得聲請法院選任
    遺產管理人，並由法院依前項規定為公示催告，民法第1177
    條、第1178條第2 項分別定有明文。
二、本件聲請意旨略以：緣被繼承人戊○○（男性，民國○○年○
    月○○日生，身分證統一編號：Ｚ000000000號，生前住高雄市
    前金區○○○路203 號10樓之1） 積欠聲請人新台幣（下同
    ）9,491,510 元，及自86年7 月2 日起至清償日止按年息百
    分之9.87計算之利息，並自86年8 月3 日起至清償日止，在
    6 個月以內者，按上開利率百分之10，超過6 個月者，按上
    開利率百分之20計算之違約金並賠償程序費用及執行費用。
    又被繼承人戊○○業於94年12月27日死亡，遺有不動產，而
    其所積欠聲請人之借款並未清償，惟其繼承人均已拋棄繼承
    ，且未於1 個月內召開親屬會議指定遺產管理人，聲請人為
    被繼承人戊○○所有不動產之抵押權人，乃利害關係人，為
    此依民法第1178條規定提起本件聲請，請求鈞院選任戊○○
    之遺產管理人等語。
三、查聲請人主張之前揭事實，業據其提出臺灣台南地方法院債
    權憑證、戶籍謄本、繼承系統表、准予備查公告及公告證書
    、歸戶財產查詢清單、土地登記第二類謄本各1 份為證。又
    被繼承人戊○○確已於94年12月27日死亡，其兄弟姊妹丁○
    ○、丙○○○、乙○○○等人均已拋棄繼承，其父母蔡石騫
    、蔡楊切、其兄弟蔡炳昌、蔡金義均已先逝之事實，業據本
    院依職權調閱本院95年度繼字第247 號拋棄繼承卷宗核閱無
    訛，堪信屬實。戊○○之遺產繼承人既均已拋棄繼承，親屬
    會議亦無指定遺產管理人，揆諸首揭法條規定與前開說明，
    聲請人為戊○○之債權人，自有利害關係，其向本院聲請指
    定遺產管理人，自屬有據。
四、本院審酌戊○○之繼承人既均已拋棄繼承，於法律上已無義
    務就戊○○之遺產再為管理，且丁○○、曾莊阿紅、乙○○
    ○主觀上均無意願擔任戊○○之遺產管理人，亦據其等表示
    不願擔任被繼承人戊○○之遺產管理人等情，此有陳報狀1
    份為證。本院另考量具律師身分之人，受有法律之專業訓練
    ，嫻熟公示催告、強制執行等相關法律程序，且對於遺產管
    理人依法應盡之管理職責，當較一般未受法學訓練之民眾更
    為明瞭，是如將戊○○之遺產交由律師管理，應有利於處理
    後續之遺產問題，亦利於債權人債權之實現，且律師之行止
    均受有律師法之規範，其執行遺產管理人之職務更能公正適
    法，應適於擔任遺產管理人職務；經本院依職權函請律師公
    會提供適合人選之名單並徵詢陳雅娟律師之意願，其亦同意
    擔任本件遺產管理人，有卷附95年10月31日高雄律師公會登
    錄律師願意擔任遺產管理人名單、本院電話紀錄各1 份在卷
    可佐。從而，本院為利於管理及處理戊○○後續之遺產及債
    務問題，爰依法選任陳雅娟律師為戊○○之遺產管理人。
五、依非訟事件法第157 條、第24條第1項，裁定如主文。
中　　華　　民　　國　　96　　年　　5　 　月　　14　　日
                  家事法庭　法　官　楊佩蓉
以上正本證明與原本無異。
如對本裁定抗告須於裁定送達後10日內向本院提出抗告狀。
中　　華　　民　　國　　96　　年　　5 　　月　　14　　日
                            書記官  黃勤涵
